# 实收资本在发股时点和缴款时点汇率问题

提问人：莫非 _HH 时间：2021-03-24 12:33:04
请教陈老师！某香港公司，本位币是港币，但是适用CAS准则出审计报告。2019.1.1发行股份，但股东未及时缴款，因此 2019 年度在确认实收资本和资本公积时是以发股时点2019.1.1的汇率来做账的。 2020 年，股东陆续缴纳投资款，请问是否需要按照股东实际缴纳投资款时点的汇率重新计算实收资本和资本公积的金额？如果是的话，那所有者权益变动表中应该如何列示这部分汇率引起的变动？谢谢！

回答人：chenyiwei
“2019.1.1发行股份，但股东未及时缴款”：则此时发股时不应确认实收资本和资本公积，在实际缴款时才确认？